【裁判字號】    92,小上,30
【裁判日期】    920522
【裁判案由】    給付票款
【裁判全文】
臺灣板橋地方法院民事判決  九十二年度小上字第三○號
    上  訴  人  乙○○
    被  上訴人  萬通商業銀行股份有限公司
    法定代理人  甲○○
右當事人間請求給付票款事件，上訴人對於中華民國九十二年一月三日本院三重簡易
庭九十一年度重小字第一三一三號第一審宣示判決筆錄提起上訴，本院裁定如左：
    主      文
上訴駁回。
上訴費用由上訴人負擔。
    理      由
一、按對於小額程序之第一審判決之上訴，非以其違背法令為理由，不得為之，民事
    訴訟法第四百三十六條之二十四第二項定有明文。依同法第四百三十六條之三十
    二第二項準用同法第四百六十八條、第四百六十九條第一款至第五款之規定，判
    決不適用法規或適用不當，為違背法令；判決有同法第四百六十九條第一款至第
    五款情形之一者，為當然違背法令。是當事人對於小額程序之第一審判決提起上
    訴，如以判決有民事訴訟法第四百六十八條規定不適用法規或適用法規不當為理
    由者，其上訴狀或理由書應有具體之指摘，並揭示該法規之條項或其內容。若係
    成文法以外之法則，應揭示該法則之旨趣。倘為司法院解釋或最高法院之判例，
    則應揭示該判解之字號或其內容。如以民事訴訟法第四百六十九條第一款至第五
    款情形為理由時，其上訴狀或理由書，應揭示合於該條款之事實。上訴狀或理由
    書如未依此項方法表明，或其所表明者，顯與上開法條規定之情形不相合時，即
    難認已對小額程序第一審判決之違背法令有具體之指摘，其上訴自難認為合法。
二、本件上訴人對小額程序之第一審判決提起上訴，雖係以被上訴人於訴外人瑞景牙
    科器材有限公司（以下簡稱瑞景公司）持上訴人簽發之支票請求融資時，本應依
    財政部頒發之銀行授信規範，查明訴外人瑞景公司取得客票之原因，以評估核貸
    風險，且系爭支票上存有二種筆跡，被上訴人欲主張權利，應負起查明其筆跡均
    屬訴外人吳錫昭所寫之責，況由互助會單上可知發票日九十一年三月二十日之得
    標人應為訴外人白金珠，復參酌鈞院九十一年度雄簡字第八九一號判決之認定，
    該支票有相當可能係遭偽造，被上訴人竟未盡善良管理人注意義務予以查證即同
    意融資，自有重大過失為上訴理由，指責原審就被上訴人取得系爭票據是否具重
    大過失乙節未為調查。惟查，核其上訴狀所載之上訴理由，顯係就原審取捨證據
    、認定事實之職權行使，任意指摘其為不當，並未具體表明原審判決有何不適用
    法規、適用法規不當或民事訴訟法第四百六十九條第一款至第五款之情形，難認
    對該判決之如何違背法令已有具體之指摘，依首揭說明，應認其上訴為不合法。
三、據上論結，本件上訴為不合法，依民事訴訟法第四百三十六條之三十二第二項、
    第四百四十四條第一項、第九十五條、第七十八條，裁定如主文。
中      華      民      國    九十二    年      五      月    二十二    日
                                臺灣板橋地方法院民事第二庭
~B審判長法官  陳忠行
~B      法官  連士綱
~B      法官  徐福晉
右為正本係照原本作成。
本判決不得上訴
中      華      民      國    九十二    年      五      月    二十三    日
~B書記官  張玉如


司法院資訊處製作；財團法人民間司法改革基金會備份。
